Jessika Carolina Rodríguez Gómez

3222684560

jessrodri09@gmail.com

https://www.linkedin.com/in/carolina-rodriguez-gomez-7a2b52160/



Perfil Laboral

Experiencia en administración de portales, gestión de proyectos, conocimiento de analítica de datos y manejo de herramientas de monitoreo de tecnología (UIM y APM), creación de informes y tableros de control en Power BI, creación de aplicaciones en Power Apps conjuntas con Microsoft Automate, manejo de listas de Sharepoint y bibliotecas documentales, seguimiento y auditoria de data, aprobación y validación de aplicaciones, habilidades en el desarrollo de software en lenguajes como PHP, .NET, HTML y CSS conjuntos con bases de datos relaciones como SQL Server (2012 y 2016) y MySql.

Apasionada por crear y brindar soluciones que generen valor, trabajando estratégicamente con el negocio a función del cliente, enfocada al logro, flexibilidad ante cambios, facilidad para el trabajo en equipo y motivación para el aprendizaje continuo.

Experiencia Laboral

Operador TI

Empresa: Genebsys S.A.S

Fecha: 29 de mayo 2019 – Actualmente

Ciudad: Bogotá

Jefe Inmediato: Sebastián López Melo

Funciones:

Administración de portarles en SharePoint 2013 OnPremise

Manejo de listas en SharePoint Auditoria y validación de data

Mantenimiento y administración de Servidores y granjas

Análisis de Métricas utilizando herramientas como APM o UIM

Gestión de Vulnerabilidades

Atención y gestión de incidente y solicitudes (Soporte Técnico)

Creación de aplicaciones en PowerApps

Creación de Tableros en Power BI

Creación de Aplicaciones en Power Apps y Power Automate

Aprendiz Sena

Empresa: Compensar

Fecha: julio 2018 - 30 diciembre 2018

Ciudad: Bogotá

Jefe Inmediato: Juan Manuel Cortés Cortés.

Funciones:

Apoyo en el área de auditoria:

Revisión de documentos para validación.

Desarrollo de formatos de seguimientos de Auditoria para diferentes procesos.

Validación de información en Aplicativos Empresariales como: Processa, OnBase y Sisfam.

Desarrollo de muestras de resultados en Excel referente al seguimiento de auditoria Crédito empleados.

Desarrollo de pruebas de auditoria en software ACL (*Audit Command Language*) ejemplo: Cruce de datos de verificación de campos para validación de privilegios de cargos asignados en diferentes áreas de trabajo en Compensar.

Análisis de datos y realización de informe de posible fraude y suplantación.

Diseñadora Gráfica

Empresa: Tres3Miligramos Fecha: junio 2016 – Julio 2017

Ciudad: Bogotá

Jefe Inmediato: Mauricio Rodríguez.

Funciones:

Apoyo en diseño gráfico de imagen corporativa empresarial y diseño gráfico a nivel comercial.

Ejemplo: desarrollo de logotipo para Solar x empresa de bloqueadores solares.

Enlace: https://www.behance.net/gallery/50009437/Solarx-Sports

Facturación y ventas.

Apoyo en entrega de material comercial.

Realización de agendamiento de citas y asuntos pendientes.

Formación Académica

Ingeniería de Sistemas

Universidad Nacional Abierta y a Distancia UNAD

Fecha: marzo 2020 – Actualmente estudio y estoy en 7° Semestre

Especialización tecnológica en Gestión y Seguridad y Bases de Datos

Servicio Nacional de Aprendizaje SENA Fecha: junio 2019 – diciembre 2019

Análisis y Desarrollo de Sistemas de Información

Servicio Nacional de Aprendizaje SENA / CIDE Soacha

Fecha: enero 2017 - enero 2019

Bachiller Académico

I.E.D Restrepo Millán *Bogotá*

Fecha: febrero 2005 – noviembre 2012

Reconocimientos y Publicaciones

Publicación Revista Sena II Simposio de Investigación, Innovación y Desarrollo Tecnológico

Tema: Chip True North IBM pág. 64. Colombia 2017.

Link: https://repositorio.sena.edu.co/bitstream/11404/4058/6/Memorias_IISimposio_ISSN02.pdf

Publicación basada en la presentación y exposición del Chip True North IBM y nombramiento como ganadora por manejo del tema.

Chip diseñado para emular el comportamiento humano similar a una neurona, pero con base de desarrollo en transistores, cuanta con capacidad de aprendizaje y puede tomar decisiones basadas en asociaciones y probabilidades de una manera muy similar al cerebro humano, consumiendo 0,063 vatios, una fracción de lo que consumen las CPU de ordenadores domésticos.

• Primer puesto en Desarrollo Web

VIII Maratón de Programación Bilingüe / Universidad UNIMINUTO 23 de mayo 2018 Soacha – Cundinamarca

Desarrollo de portal web según requerimientos de la universidad UNIMINUTO para la competencia en 3 horas y 30 minutos, utilicé HTML, CSS3 y PHP como lenguajes de programación y My SQL como motor de base de datos, realicé el diseño de la página junto con un formulario de petición conectado a la base de datos para el guardar y cargar la data de este.

Primer puesto en Bases de Datos

Evento TIC Sena 2017 Tecnoparque 26 octubre 2017 Soacha - Cundinamarca / Colombia

Participé en la competencia utilizando el motor de base de datos SQL Server, desarrollando las búsquedas, vistas, relaciones y tablas que eran los puntos requeridos de desarrollo durante la competencia.

Otros Estudios y Conocimientos

• Scrum Fundamentals Certified

VMEdu / Modalidad Virtual / enero 2020 certificado

Administración básica con SQL server

Teachlr / Modalidad Virtual / septiembre 2019 certificado

English Dot Works 3

SENA / Modalidad Virtual / mayo 2019 certificado

Análisis de Datos en ACL Analytics

Plataforma ACL Analitycs Online / diciembre 2018

Controles y Seguridad Informática

SENA/ Modalidad Virtual /noviembre 2018

Introducción de ACL Analytics a la creación de scripts

Plataforma ACL Analitycs / Modalidad Virtual / noviembre 2018

Auditoría Interna de Calidad ISO 9001

SENA / Modalidad Virtual / octubre 2018

• Fundamentos de ACL Analitycs

Plataforma ACL Analitycs Online / septiembre 2018

• Introducción a la Seguridad Cibernética

Cisco NedAcad / Modalidad Virtual /agosto 2018

Aplicación de Herramientas Metodológicas en investigación, procesos de Ciencia, Tecnología e Innovación
SENA / Modalidad Virtual / diciembre 2016

Recomendaciones Laborales

Darwin Orlando Albarracín

Empresa: Baxtechology

Cargo: Consultor Sharepoint and Cloud **Número de contacto:** 314 326 1718

Sergio Torres

Empresa: Genebsys S.A.S **Cargo:** Operador TI

Número de contacto: 320 931 8602

Recomendaciones Personales

Julian Ardila O.

Empresa: Compensar

Cargo: Profesional Auditoría de Sistemas de Gestión

Número de contacto: 320 895 3525

Giovanni Rojas

Empresa: 216 Graphic Studio S.A.S

Cargo: Director Creativo

Número de contacto: 320 931 8602